【裁判字號】    98,易,1060
【裁判日期】    981118
【裁判案由】    竊盜等
【裁判全文】
臺灣屏東地方法院刑事判決              98年度易字第1060號
公  訴  人  臺灣屏東地方法院檢察署檢察官
被      告  甲○○
                    （
上列被告因竊盜等案件，經檢察官提起公訴（98年度偵字第6948
號），嗣被告於本院準備程序進行中先就被訴事實為有罪之陳述
，本院告知被告簡式審判程序之旨，並聽取當事人之意見後，裁
定改依簡式審判程序審理，判決如下：
    主  文
甲○○犯如附表所示之罪，各處如附表所示之刑。應執行有期徒
刑壹年拾月，拘役貳拾日，拘役如易科罰金，以新臺幣壹仟元折
算壹日。
    事  實
一、甲○○前因竊盜等案件，經臺灣高等法院臺南分院以92年度
    上易字第1120號判決處有期徒刑2 年、4 月、2 月確定，應
    執行有期徒刑2 年3 月確定，嗣經同法院以96年度聲減字第
    566 號裁定就上開有期徒刑4 月、2 月減刑為有期徒刑2 月
    、1 月，再與前開不得減刑之有期徒刑2 年部分定應執行有
    期徒刑2 年2 月確定，而於民國97年9 月21日縮刑期滿執行
    完畢。詎其仍不知悔改，或基於竊盜之犯意（附表編號1 、
    2 、5 部分），或基於竊盜與侵入他人住宅之犯意（附表編
    號3 、4 部分），分別於附表所示時、地，以附表所示之方
    式，竊取如附表所示尤金隆等人所有之財物。嗣於98年9 月
    23 日 下午4 時許，在屏東縣滿州鄉○○村○○路茄苳溪上
    游往北山區○○道路轉角處，因其形跡可疑，警方上前盤查
    ，其見狀旋即逃離，惟仍為警方逮捕，警方當場查獲其身上
    所穿戴之尤金隆失竊之黑色西裝褲1 條及尤新宗失竊之珍珠
    項鍊1 條，而查獲其附表編號1 、3 之犯行，另其於有偵查
    犯罪職權之公務員或機關知悉其所犯附表編號2 、4 、5 所
    示犯行前，即主動告知承辦員警，嗣並接受裁判，而查知上
    情。
二、案經屏東縣政府警察局恆春分局報告臺灣屏東地方法院檢察
    署檢察官偵查起訴。
    理  由
一、本案被告甲○○所犯竊盜等案件，均非法定刑為死刑、無期
    徒刑或最輕本刑3 年以上有期徒刑之罪，亦非高等法院管轄
    第一審之案件，而被告於本院準備程序中就被訴事實為有罪
    之陳述，本院合議庭乃裁定進行簡式審判程序。又簡式審判
    程序之證據調查，依刑事訴訟法第273 條之2 規定，不受同
    法第159 條第1 項審判外陳述排除之限制，再被告對於卷內
    之各項證據，亦不爭執證據能力，故卷內所列之各項證據，
    自得作為證據，先予敘明。
二、上開事實，業經被告於警偵訊及本院審理時坦承不諱，核與
    證人即被害人尤金隆、尤新宗、林昭添於警詢、證人尤新宗
    於偵訊證述之情節相符（見警卷第10至15頁、偵卷第25、26
    頁），並有扣押筆錄、扣押物品目錄表各2 份、贓物認領保
    管單3 張、相片等在卷可佐（見警卷第16至19、24、28、30
    至33、35頁），被告自白顯與事實相符，堪可採信。本件事
    證明確，被告犯行堪以認定，應予依法論科。
三、論罪科刑：
(一)、按刑法第321 條第1 項第2 款規定將「門扇」、「牆垣」、
    「其他安全設備」並列，則所謂「門扇」專指門戶而言，應
    屬狹義─指分隔住宅或建築物內外之間之出入口大門而言；
    而所謂「其他安全設備」，指門扇牆垣以外，依通常觀念足
    認防盜之一切設備而言，如電網、門鎖、以及窗戶等是（臺
    灣高等法院暨所屬法院72年度法律座談會刑事類第28號研討
    結果、司法院(73)廳刑一字第603 號研究意見參照），又該
    款所謂「毀」係指毀損，稱「越」則指踰越或超越，祇要毀
    損、踰越或超越安全設備之行為已使該安全設備喪失防閑作
    用，即該當於前揭規定之要件，是以被告附表編號1 之行為
    ，符合「毀越安全設備」要件；次按刑法第321 條第1 項第
    3 款之攜帶兇器竊盜罪，係以行為人攜帶兇器竊盜為其加重
    條件，此所謂兇器，其種類並無限制，凡客觀上足對人之生
    命、身體、安全構成威脅，具有危險性之兇器均屬之，且祇
    須行竊時攜帶此種具有危險性之兇器為已足，並不以攜帶之
    初有行兇之意圖為必要（最高法院79年度台上字第5253號判
    例意旨參照），被告犯附表編號3 竊盜案所攜帶之鐮刀1 支
    ，衡情應係鐵製材質、質地堅硬、刀鋒銳利，於客觀上具有
    危險性，且對人之生命、身體構成威脅，足供兇器使用，自
    屬兇器無疑。
(二)、核被告附表編號1 之行為，係犯刑法第321 條第1 項第2 款
    之毀越安全設備竊盜罪，編號2 之所為，係犯同法第320 條
    第1 項之竊盜罪，編號3 之行為，係犯同法第321 條第1 項
    第3 款之攜帶兇器竊盜罪與第306 條第1 項之侵入他人住宅
    罪，編號4 部分係犯同法第320 條第1 項之竊盜罪及第306
    條第1 項之侵入他人住宅罪，編號5 之行為，則係犯同法第
    321 條第1 項第1 款之於夜間侵入住宅竊盜罪。公訴意旨就
    其附表編號3 犯行，固漏未引用刑法第306 條第1 項之侵入
    他人住宅罪，然起訴書犯罪事實欄已敘及此事實，且被害人
    尤金隆於警詢時亦表示「請警方依法辦理」（見警卷第11頁
    ），被害人既已對被告侵入住宅行為提出告訴，公訴人漏未
    引用上開條文，顯有疏漏，附此敘明。再被告所犯上開各罪
    ，犯意各別，行為互殊，應予分論併罰。次查被告前有如事
    實欄所示之科刑及執行情形，有臺灣屏東地方法院檢察署刑
    案資料查註紀錄表、臺灣高等法院被告前案紀錄表各1 份附
    卷足憑，其於刑之執行完畢後5 年內，故意再犯本件有期徒
    刑之上開各罪，均為累犯，均應依刑法第47條第1 項加重其
    刑。又本件警方查獲被告時，尚未知悉被告有為附表編號2
    、4 、5 之竊盜犯行，被告即主動告知承辦員警犯下此3 件
    竊盜案，嗣並接受裁判，有警詢筆錄可稽，堪認其係對於未
    發覺之該些犯罪自首而受裁判，爰就其所犯附表編號2 、4
    、5 等3 罪，均依刑法第62條前段規定減輕其刑，並均依法
    先加後減之。爰審酌被告不思以己力賺取金錢維生，多次進
    入他人住處行竊，已影響他人住居安寧，造成被害人心理恐
    懼及財產損失，且前有竊盜前科，有臺灣高等法院被告前案
    紀錄表在卷可按，素行非佳，惟念其坦承犯行，所竊財物價
    值低廉，犯罪手段平和，犯罪動機並非惡劣等一切情狀，並
    斟酌檢察官之求刑，各量處如主文所示之刑，並定應執行刑
    ，拘役部分並諭知易科罰金之折算標準。
據上論斷，應依刑事訴訟法第284 條之1 、第273 條之1 第1 項
、第299 條第1 項前段，刑法第320 條第1 項、第321 條第1 項
第1 款、第2 款、第3 款、第306 條第1 項、第47條第1 項、第
62條前段、第51條第5 款、第6 款，刑法施行法第1 條之1 ，判
決如主文。
本案經檢察官任亭到庭執行職務。
中    華     民     國    98   年    11    月    18    日
                    刑事第五庭   法   官  陳秀慧
以上正本證明與原本無異。
如不服本判決應於收受判決後10日內向本院提出上訴書狀，並應
敘述具體理由；其未敘述上訴理由者，應於上訴期間屆滿後20日
內向本院補提理由書（均須按他造當事人之人數附繕本）「切勿
逕送上級法院」。
中    華     民     國    98   年    11    月    18    日
                                  書記官  溫訓暖
附錄本案論罪科刑法條：
中華民國刑法第306條第1項
無故侵入他人住宅、建築物或附連圍繞之土地或船艦者，處1 年
以下有期徒刑、拘役或 3 百元以下罰金。
中華民國刑法第320條第1項
意圖為自己或第三人不法之所有，而竊取他人之動產者，為竊盜
罪，處 5 年以下有期徒刑、拘役或 5 百元以下罰金。
中華民國刑法第321條
犯竊盜罪而有左列情形之一者，處六月以上、五年以下有期徒刑
：
一、於夜間侵入住宅或有人居住之建築物、船艦或隱匿其內而犯
    之者。
二、毀越門扇、牆垣或其他安全設備而犯之者。
三、攜帶兇器而犯之者。
四、結夥三人以上而犯之者。
五、乘火災、水災或其他災害之際而犯之者。
六、在車站或埠頭而犯之者。
前項之未遂犯罰之。
附表：
┌──┬──────┬──────┬───┬─────────┬───────┐
│編號│  犯罪時間  │  犯罪地點  │被害人│     犯罪方法     │   主  文     │
├──┼──────┼──────┼───┼─────────┼───────┤
│ 1. │98年8 月18日│屏東縣滿州鄉│尤金隆│徒手將尤金隆左列住│甲○○犯毀越安│
│    │上午11時許  │永靖村永南路│      │處後方廚房窗戶之鋁│全設備竊盜罪，│
│    │            │20-3號      │      │條拉開而毀壞該窗戶│累犯，處有期徒│
│    │            │            │      │後，攀爬踰越該窗戶│刑捌月。      │
│    │            │            │      │進入該住處內，竊取│              │
│    │            │            │      │被害人所有之黑色西│              │
│    │            │            │      │裝褲1 條【價值約新│              │
│    │            │            │      │臺幣（下同）600 元│              │
│    │            │            │      │】、飯1 鍋、雞蛋3 │              │
│    │            │            │      │顆。              │              │
├──┼──────┼──────┼───┼─────────┼───────┤
│ 2. │98年9 月22日│屏東縣滿州鄉│尤金隆│見左列工寮無人在內│甲○○犯竊盜罪│
│    │中午12時許  │永靖村永南路│      │，入內徒手竊取被害│，累犯，處有期│
│    │            │20-7號附近之│      │人所有之鐮刀1 支。│徒刑貳月。    │
│    │            │無人居住之工│      │                  │              │
│    │            │寮內        │      │                  │              │
├──┼──────┼──────┼───┼─────────┼───────┤
│ 3. │98年9 月22日│屏東縣滿州鄉│尤新宗│攜帶附表編號2 竊得│甲○○犯侵入住│
│    │中午12時許  │永靖村永南路│      │之客觀上足對人之生│宅罪，累犯，處│
│    │            │20-7號      │      │命、身體、安全構成│拘役貳拾日，如│
│    │            │            │      │威脅，具有危險性之│易科罰金，以新│
│    │            │            │      │兇器鐮刀1 支，利用│臺幣壹仟元折算│
│    │            │            │      │被害人左列住宅後門│壹日；又犯攜帶│
│    │            │            │      │未上鎖之機會，無故│兇器竊盜罪，累│
│    │            │            │      │侵入住宅內，並竊取│犯，處有期徒刑│
│    │            │            │      │被害人所有之飯、米│捌月。        │
│    │            │            │      │粉各1 大碗，白菜、│              │
│    │            │            │      │涼拌洋蔥各1 盤，水│              │
│    │            │            │      │梨、蘋果、檸檬各1 │              │
│    │            │            │      │個，珍珠項鍊1 條（│              │
│    │            │            │      │價值約1 萬5 ,000元│              │
│    │            │            │      │）、攝影機腳架1 支│              │
│    │            │            │      │（價值約2 萬5,000 │              │
│    │            │            │      │元）。            │              │
├──┼──────┼──────┼───┼─────────┼───────┤
│ 4. │98年9 月22日│屏東縣滿州鄉│尤金隆│利用被害人左列住處│甲○○犯無故侵│
│    │下午5 時30分│永靖村永南路│      │後門未關上之機會，│入他人住宅罪，│
│    │許          │20-3號      │      │無故侵入該住宅內，│累犯，處拘役拾│
│    │            │            │      │徒手竊取被害人所有│日，如易科罰金│
│    │            │            │      │之飯1 鍋。        │，以新臺幣壹仟│
│    │            │            │      │                  │元折算壹日；又│
│    │            │            │      │                  │犯竊盜罪，累犯│
│    │            │            │      │                  │，處有期徒刑貳│
│    │            │            │      │                  │月。          │
├──┼──────┼──────┼───┼─────────┼───────┤
│ 5. │98年9 月23日│屏東縣滿州鄉│林昭添│利用被害人左列住宅│甲○○犯夜間侵│
│    │凌晨2 時30分│永靖村庄內路│      │後門未關上之機會，│入住宅竊盜罪，│
│    │許之夜間（起│32號        │      │無故侵入該住宅內，│累犯，處有期徒│
│    │訴書誤載為「│            │      │徒手竊取被害人所有│刑柒月。      │
│    │98年9 月22日│            │      │之雞蛋15顆、漢堡5 │              │
│    │2 時許」，業│            │      │個、鹹魚1 條、鍋子│              │
│    │經檢察官當庭│            │      │1個 （價值共約300 │              │
│    │更正）      │            │      │元）。            │              │
└──┴──────┴──────┴───┴─────────┴───────┘


司法院資訊處製作；財團法人民間司法改革基金會備份。
